

庄天杰 男

目前公司: 华西证券有限责任公司网络金融部

目前职位: 前端开发工程师 工作年限: 4年以上

基本资料

年 龄: 28 婚姻状况: 保密

手 机: 18200159756 邮 箱: 408455428@qq.com

国 籍: 中国 户 籍:

目前状态: 在职,急寻新工作 所在地点: 四川省

职业意向

期望行业: 互联网/移动互联网/电子商务;银行;基金/证券/期货/投资

期望职位: WEB 前端开发工程师

期望地点: 四川省

期望年薪: 面议

工作经历

2016.04-至今 华西证券有限责任公司网络金融部

公司描述:

华西证券股份有限公司于 2000 年 6 月 26 日经中国证券监督管理委员会证监机构字 [2000]133 号文批准,由原四川省证券股份有限公司与原四川证券交易中心合并重组、增资扩股成立,注册资本 21 亿元,注册地为四川省成都市,泸州老窖为第一大股东。

公司已经形成了以成都为总部,北京、深圳、上海 3 个业务分部,3 家全资子公司、6 家分公司、68 家营业部的组织架构。公司拥有全资期货子公司1家、直投子公司1家、另类投资子公司1家;自营业务分公司1家、经纪业务分公司4家、承销保荐分公司1家;公司证券营业部遍布四川、北京、上海、天津、重庆、广州、深圳、大连和杭州等地;公司员工近3000人,服务客户总资产近2000亿元。

公司倡导"助你成功,共享成果"的核心价值观,以"成就价值梦想"为使命,致力于成为最具活力和特色的证券金融服务商。多年来,无论市场变幻如何起伏跌宕,华西证券凭着其强大的市场适应能力,一直保持强劲盈利发展势头,是全国少有的连续 10 年持续盈利的证券公司,也是中西部唯一连续四年获得行业最高评价 AA 级的证券公司。

...

公司性质: 其他

公司规模: 500-999 人

公司行业: 基金/证券/期货/投资

前端开发工程师 2016.04-至今

工作地点: 成都

下属人数: 0

职责业绩: 1.负责官网维护工作

2.负责赢财富产品(react)前端开发工作

3.负责股票专家产品前端开发工作及前端技术选型和重构工作(vue)

4.负责华彩人生产品(hybrid app)前端开发工作

2015.04-至今 安科思软件(成都)有限公司

公司描述: 安科思软件(成都)有限公司

公司性质: 外商独资公司规模: 100-499 人公司行业: 计算机软件

公司介绍

安科思集团成立于 1998 年,总部位于美国洛杉矶,在企业软件、系统优化、面向服务的体系结构、电子商务和商业智能等领域为客户提供解决方案。我们的团队在处理作为商业系统基础的错综复杂的 IT 层面方面具备丰富经验。我们以程序为核心的工作方法保证了无数项目的成功实施,并取得了骄人成果。我们的客户多为世界知名企业或组织,如 21世纪福克斯、环球院线、迪斯尼、沃尔玛、斯坦福大学、AT&T、Sony Picture、Ameriquest Mortgage Company、First American、YellowPages.com等,这也证明了我们具备行业竞争力的技术能力。

Set up in 1998, AAXIS Group Co. is a USA-based technology consulting firm providing solutions in Enterprise Software Systems, System Optimization Services, Service Oriented Architecture, e-Business, and Business Intelligence. Our highly experienced team specializes in dealing with the intricate and complex layers of IT that form the foundation of business systems. Our proven, process-driven methodologies ensure successful execution of projects with extraordinary results. AAXIS has forged a firm client base such as 21 Century Fox, Universal Cinema, Disney, Wal-Mart, Stanford University, A...

公司行业: 计算机软件

web 前端 2015.04-至今

工作地点: 成都

下属人数: 0

职责业绩: 运用 html,css,js 和 jquery,angularjs,bootstrap 等前端框架完成前端页面布局及交互

功能代码的编写和前后台的数据链条,使用 nodejs, npm 管理工具管理项目, 并运用 grunt,

gulp 等工具编译合并压缩文件和搭建开发测试环境,并进行项目前端代码 review

2013.09-2015.04 四川中锐信息技术有限公司

公司描述: 四川中锐信息技术有限公司,是中国工程物理研究院计算机应用研究所投资的独资公司。

公司在协同办公、科研生产、质量信息管理、产品数据管理、地理信息系统等方面为政府,军队,大型国有企业等用户提供信息化解决方案、系统集成服务,信息安全产品以及应用系统开发和实施。近几年来,成功为多家企业提供信息化解决方案并开发实施了信息化系统,取得了良好的社会和经济效益。

公司研发工程师 100 余人,配置了先进的软件研发和管理平台,具备流程化,专业化和规范化的软件研发能力与系统集成能力,研发了基于开源 J2EE 框架的信息系统开发平台一中锐支撑核心平台,并成功运用于十多个工程项目。

公司为每位员工提供良好的职业规划和成长环境,购买五险一金,提供午餐,双休朝九晚五的作息时间。随着公司业务不断发展,高薪诚聘人才加盟。...

公司性质: 国有企业

公司规模: 100-499人

公司行业: 互联网/移动互联网/电子商务

web 前端 2013.09-2015.04

工作地点: 四川省

下属人数: 0

职责业绩: 运用 html, css, js 和 jquery 完成前端页面的布局以及交互功能代码的编写和前后台的数

据连调

教育经历

云南大学(2009.09 - 2013.07)

专业名称: 电子科学与技术 学历: 本科 是否统招: 是

语言能力

英语(CET4)、普通话

项目经历

股票专家 2017.04-至今

项目职务: 前端开发

项目描述: 微信 web app 金融资讯类产品

项目职责: 负责前端重构框架选取及开发和培训

项目业绩: 1. 采用 vue 框架进行页面的开发

- 2. 采用 vuex 及 axios 库完成前后端数据连调和页面的绑定
- 3. 采用 webpack 进行项目的打包及发布
- 4. 对开发进行相关技术的培训和讲解

嬴财富 2016.10-2016.12

项目职务: 前端开发工程师

项目描述: 微信 web app 产品

项目职责: 负责页面开发及功能开发

项目业绩: 1.使用 reactis 完成前端页面的开发并与后端进行数据连调

2.使用 redux 和 fetch 库完成前端页面与后端数据的连调和绑定

3.使用 webpack 对前端页面进行压缩打包

FG 2015.04-2016.04

项目职务: web 前端

项目描述: FG 是美国一个大型的 B2B 商业网站(www.ferguson.com), 主营厨卫家装等用品,业务遍布全球。本项目就前端技术而言,使用到了 require (AMD 规范), bootstrap, jquery, angularjs, gulp...等火热的前端框架和技术进行网站和管理系统的搭建,业务逻辑极其复杂。为了方便前端的开发工作,实现前后台分离的思想,采用 nodejs, npm 及包管理工具 koa 框架和中间件搭建了前端开发环境,使前后台开发能同时进行,大大缩减了开发时间。本项目还使用到了 JIRA 项目与事务跟踪工具和 git 版本控制工具进行项目和代码的管理。

项目职责: 本项目前端 leader

项目业绩: **1.**采用 html, css, 原生 js 和 jquery, jquery 插件, require 等 js library 及 grunt 等工具完成网站(含 desktop 版本及 mobile 版本)页面布局及用户交互代码编写,并采用 ajax 技术与后端人员完成数据的连调工作。

2.使用 angular, jquery 等 js library 及 gulp 等前端压缩工具完成 ACMC 后台管理系统的前端页 面布局及用户交互代码的编写,采用 ajax 技术完成数据连调工作。

3.采用 nodejs,koa 框架和中间件,npm 等包管理工具完成前端测试环境的搭建,以实现前后台分离开发。

4.review 本项目中前端代码。

OA 管理系统 2014.11-2015.01

项目职务: 前端开发工程师

项目描述: 企业内部局域网信息管理系统

项目职责: 参照 dorado 代码及页面显示,运用 html, css 和 js 及 jquery、miniui 等 js 库完成 oa 系统的改造及升级,并实现 OA 系统的流程功能及附件上传下载和在线文档编辑等功能

mes 系统 2014.06-2014.10

项目职务: 前端开发工程师

项目描述: 企业内部局域网信息管理系统

项目职责: 运用 html css 等技术进行页面布局,并采用 js 和 js 库及大附件控件,流程控件等插件完成用户交互功能

超精密光学制造装备工艺原型系统

2014.06-2014.09

项目职务: 前端开发工程师

项目描述: 企业内部局域网信息管理系统

项目职责: 根据需求文档,采用 html、css 和 js 及 miniui 库完成超精密光学制造装备工艺原型系统页面布

局和用户交互功能

自我评价

我是一个外向型的人,性格开朗活泼,待人处事热情大方,生活态度端正向上,思想开放积极,能很快接受新鲜事物。我最大的特点是: 能吃苦耐劳,自理自立的能力强,热心待人,诚实守信,具有创新和开拓意识,勇于挑战自我。为人处世上,我坚持严于律已,宽以待人,"若要人敬已,先要已敬人",良好的人际关系正是建立在理解与沟通基础之上的,所以我与同学关系极其融洽。

附加信息

1.www.appleany.com 采用 node+jade+mongodb+express 搭建的科技信息博客网站,从服务器部署及网站开发全是由本人独自完成

- 2.对 reactjs library 也有一定的研究和学习
- 3.本人学习能力极强,经常逛 github 及前端社区进行自我提升
- 4.有使用 ng2 开发项目的经验和开发能力